臺灣新北地方法院刑事判決
110年度審訴字第1276號
公  訴  人  臺灣新北地方檢察署檢察官
被      告  楊淇睿



上列被告因違反個人資料保護法案件，經檢察官提起公訴（110
年度偵字第30019號 ），被告於準備程序中就被訴事實為有罪之
陳述，本院裁定進行簡式審判程序，茲判決如下：
    主  文
楊淇睿犯個人資料保護法第四十一條之非公務機關未於蒐集之特
定目的必要範圍內利用個人資料罪，處有期徒刑貳月，如易科罰
金，以新臺幣壹仟元折算壹日。
    事  實
一、楊淇睿與吳和謙（原名吳宗翰）因投資及借款問題滋生糾紛
    ，詎楊淇睿竟因此心生不滿，基於公然侮辱及非法利用他人
    個人資料之接續犯意，於民國110年4月13日23時55分許，將
    含有吳和謙照片及載有「旭麗寢具少東吳宗翰詐騙數百萬」
    、「騙說投資汽車精品」、「可恥」、「住新北市○○區○○路
    00號5樓」等文字之傳單，在吳和謙新北市○○區○○路00號住
    處附近住戶鐵門張貼及投遞上開傳單；另接續於110年4月14
    日0時34分許，復前往吳和謙之父位於新北市○○區○○○路0段0
    0號附近張貼上開傳單，足生損害於吳和謙之人格及社會評
    價。嗣經吳和謙發現後報警，而查悉上情。
二、案經吳和謙訴由新北市政府警察局蘆洲分局報告臺灣新北地
    方檢察署檢察官偵查起訴。
    理  由
一、按除被告所犯為死刑、無期徒刑、最輕本刑為3 年以上有期
    徒刑之罪或高等法院管轄第一審案件者外，於第一次審判期
    日前之準備程序進行中，被告先就被訴事實為有罪之陳述時
    ，審判長得告知被告簡式審判程序之旨，並聽取當事人、代
    理人、辯護人及輔佐人之意見後，裁定進行簡式審判程序，
    刑事訴訟法第273 條之1 第1 項定有明文。本件被告所犯係
    死刑、無期徒刑、最輕本刑為3 年以上有期徒刑以外之罪，
    其於準備程序中就被訴事實為有罪之陳述，經本院告知簡式
    審判程序之旨，並聽取公訴人及被告之意見後，認宜進行簡
    式審判程序，爰依上開規定裁定行簡式審判程序。
二、上揭事實，業據被告於本院準備程序及審理時均坦承不諱，
    核與證人即告訴人吳和謙於警詢及偵查中之證述情節相符，
    並有傳單1張、監視錄影畫面翻拍照片、被告楊淇睿與告訴
    人吳和謙之LINE對話紀錄附卷可稽，被告犯行堪予認定。
三、核被告所為，係犯刑法第309 條第1 項之公然侮辱罪及個人
    資料保護法第41條之違反同法第20條第1 項規定之非公務機
    關未於蒐集之特定目的必要範圍內利用個人資料罪。又被告
    於先後在上開地點張貼及投遞載有告訴人個人資料之傳單，
    而非法利用告訴人之個人資料，係於密切接近之時、地實施
    ，侵害同一法益，各行為之獨立性極為薄弱，依一般社會健
    全觀念，在時間差距上難以強行分開，應視為數個舉動之接
    續施行，為接續犯，應僅成立一罪。又被告係以一行為觸犯
    上開二罪名，為想像競合犯，應從一重論以違反個人資料保
    護法第41條之非公務機關未於蒐集之特定目的必要範圍內利
    用個人資料罪。爰審酌被告未循正當合法途徑解決紛爭，竟
    恣意張貼及投遞載有告訴人個人資料之傳單及侮辱告訴人名
    譽，侵害其人格、名譽及隱私權，實有不該，惟念被告犯後
    坦承犯行，態度尚可，兼衡被告之素行、智識程度、生活狀
    況、犯罪之動機、目的、手段等一切情狀，量處如主文所示
    之刑，並諭知易科罰金之折算標準，以資懲儆。
據上論斷，應依刑事訴訟法第273 條之1 第1 項、第299 條第1
項前段，個人資料保護法第20條第1 項、第41條，刑法第11條前
段、第309 條第1 項、第55條、第41條第1 項前段，判決如主文
。
本案經檢察官陳錦宗提起公訴，檢察官陳漢章到庭執行職務。
中　　華　　民　　國　　111 　年　　1 　　月　　13　　日
                  刑事第二十四庭  法  官  徐子涵
上列正本證明與原本無異。
如不服本判決，應於判決送達後20日內敘明上訴理由，向本院提
出上訴狀 (應附繕本) ，上訴於臺灣高等法院。其未敘述上訴理
由者，應於上訴期間屆滿後20日內向本院補提理由書「切勿逕送
上級法院」。
                                  書記官　游士霈　　　　
中　　華　　民　　國　　111 　年　　1 　　月　　13　　日
附錄本案論罪科刑法條全文：
中華民國刑法第309條
（公然侮辱罪）
公然侮辱人者，處拘役或 9 千元以下罰金。
以強暴犯前項之罪者，處1 年以下有期徒刑、拘役或1 萬5 千元
以下罰金。
個人資料保護法第20條
非公務機關對個人資料之利用，除第6 條第1 項所規定資料外，
應於蒐集之特定目的必要範圍內為之。但有下列情形之一者，得
為特定目的外之利用：
一、法律明文規定。
二、為增進公共利益所必要。
三、為免除當事人之生命、身體、自由或財產上之危險。
四、為防止他人權益之重大危害。
五、公務機關或學術研究機構基於公共利益為統計或學術研究而
    有必要，且資料經過提供者處理後或經蒐集者依其揭露方式
    無從識別特定之當事人。
六、經當事人同意。
七、有利於當事人權益。
非公務機關依前項規定利用個人資料行銷者，當事人表示拒絕接
受行銷時，應即停止利用其個人資料行銷。
非公務機關於首次行銷時，應提供當事人表示拒絕接受行銷之方
式，並支付所需費用。
個人資料保護法第41條
意圖為自己或第三人不法之利益或損害他人之利益，而違反第 6
條第 1 項、第 15 條、第 16 條、第 19 條、第 20 條第 1 項
規定，或中央目的事業主管機關依第 21 條限制國際傳輸之命令
或處分，足生損害於他人者，處 5 年以下有期徒刑，得併科新
臺幣 1 百萬元以下罰金。